【裁判字號】    90,易,1268
【裁判日期】    901217
【裁判案由】    毒品危害防制條例
【裁判全文】
臺灣臺南地方法院刑事判決                          九十年度易字第一二六八號
    公  訴  人  臺灣台南地方法院檢察署檢察官
    被      告  乙○○
    選任辯護人  李文禎
                黃如流
右列被告因毒品危害防條例案件，經檢察官提起公訴 (九十年度偵字第三一００號)
，本院判決如左：
    主  文
乙○○無罪。
    理  由
一、公訴意旨如附件起訴書所載。
二、惟按犯罪事實應依證據認定之，無證據不得推定其犯罪事實，不能證明被告犯罪
    或其行為不罰者，應諭知無罪之判決，刑事訴訟法第一百五十四條、第三百零一
    條第一項分別定有明文。又共同被告所為不利於己之供述，固得採為其他共同被
    告犯罪之證據，惟此項不利之供述，仍應調查其他必要之證據，以察其是否與事
    實相符，尚難專憑此項供述，為其他共同被告犯罪事實之認定，此有最高法院三
    十一年上字第二四二三號判例意旨可資參照。須其供述無瑕庇可指，而就其他方
    面調查，又與事實相符，始得採為其他共同被告犯罪事實之認定（最高法院四十
    六年臺上字第四一九號判例參照）。且此所謂之共同被告，包括對行性共犯在內
    （陳樸生著刑事訴訟法律專題研究第三０五頁參照）。
三、本件公訴意旨認被告乙○○涉有販賣安非他命罪嫌，無非以共犯甲○○於其被訴
    販賣安非他命乙案（台灣雲林地方法院八十九年度訴字三四三號）偵審中之供述
    及證人梁福平、丙○○於該案偵審中供稱透過甲○○購買安非他命之證述為其論
    據。惟訊據被告乙○○警訊時及偵審中均矢口否認犯行，辯稱：伊未曾與甲○○
    共同販賣安非他命予丙○○、梁福平等語。經查：
(一)、共犯甲○○於本院審中已改稱：伊在在八十八年五月三日販賣給丙○○之安非
      他命二包，是在虎尾鎮的一間勝利遊藝場向綽號「阿保」的人拿的，當時是伊
      去找阿保，與阿保一同到黑松汽水場前，由阿保將安非他命交給伊，再將安非
      他命交給丙○○，並將丙○○交給伊之三萬二千元交給阿保，阿保年約二十幾
      歲，身高約一六六，體型瘦小，有戴眼鏡，皮膚黑黑，頭髮約七分頭；八十八
      年五月十九日伊販賣給丙○○的安非他命，是伊去找阿保的人拿的，當時阿保
      也有開車到虎尾鎮○○里路口處大圳旁該現場去，並由他將安非他命交給伊，
      伊再交給丙○○，並將丙○○交給伊的三萬元轉交給阿保，這二次交易都是在
      車內交易，第一次是伊進到丙○○的車內交貨，第二次是阿保開車到現場去，
      伊到阿保駕駛坐旁，向阿保拿安非他命，並將三萬元交給阿保，然後伊下車走
      到現場將安非他命交給丙○○；八十八年五月二十四日，是丙○○開車到伊家
      ，並將錢交給我，然後我到勝利遊藝場找阿保拿安非他命，並將錢交給他，然
      後再將該包安非他命帶回伊的住處交給丙○○；伊因為當時有被乙○○打，才
      懷恨在心，在警訊、偵審中均稱所售安非他命是阿宏（即乙○○）交給伊的，
      並未提到阿保這個人；八十八年初虎在尾鎮，乙○○出手打伊，伊沒有還手，
      因為喝酒說話不投機，才打架等語在卷（件本院九十年十月十二日訊問筆錄）
      。足見其前後供述已出入不一，顯有瑕疵指，已不足採為認定被告乙○○共同
      犯罪事實之依據甚明。且其所供與被告乙○○結怨之情節，亦與乙○○於審理
      中所供者相符，則其所供因與被告乙○○結怨，才懷恨於其被訴販賣安非他命
      乙案之警訊時及偵審中誣指被告乙○○與其共同販賣乙節，在事理上即非無此
      可能。
(二)、證人丙○○於本院審理中結稱：伊在八十八年五月三日到二十四日之間，先後
      三次向甲○○購買安非他命，並不曾看到被告乙○○與甲○○一起販賣安非他
      命，伊未曾過乙○○這個人，也沒有向他買過安非他命，五月十九日和甲○○
      一起販賣安非他命給伊之人，比較年輕，不是在庭上的乙○○等語（見本院九
      十年十二月三日審判筆錄）無訛，按證人丙○○係於台中戒治所執行戒治中，
      經本院借提到院作證，被告現在臺灣臺南監獄臺南分監執行中，二人分隔二地
      ，且其係買受人，對於何人係出賣人乙節，與其並無利害關係，其證詞恆情無
      須袒護被告，應係客觀可信。
(三)、即證人梁福平於共犯甲○○前開被訴販賣安非他命乙案，亦於審理中結稱：伊
      於五月三日與丙○○向甲○○購買安非他命時，未曾見過阿宏（即乙○○）等
      語（見該卷第二十七頁）屬實。
(四)、綜上各情參互觀之，自足認被告所辯伊未曾與甲○○共同販賣安非他命予丙○○、梁福平乙節，與事實相符，足以採信。至證人梁福平、丙○○於共犯甲○○被訴販賣安非他命乙案偵審中供稱透過甲○○購買安非他命之證述，則顯僅
      能證明甲○○有與他人共同販賣安非他命與伊二人之事實，而不足以證明被告
      即係共同販賣者，自不待言。
(五)、此外復查無其他積極證據足證被告涉有公訴人所指之犯行，揆諸首開說明，因
      認被告被訴犯罪不能證明，應諭知無罪，以免冤抑。
四、據上論斷，應依刑事訴訟法第三百零一條第一項判決如主文。
本案經檢察官施胤弘到庭執行職務。
中      華      民      國      九十      年      十二    月    十七    日
                                  臺灣臺南地方法院刑事第二庭
                                      法  官  柯  顯  卿
右正本證明與原本無異。
如不服本判決，應於判決送達後十日內向本院提出上訴狀( 應附繕本 )。
                                      書記官  盧  立  勇
中      華      民      國      九十      年      十二    月    十八    日


司法院資訊處製作；財團法人民間司法改革基金會備份。
